【裁判字號】    99,台抗,729
【裁判日期】    990916
【裁判案由】    清償票款強制執行聲明異議
【裁判全文】
最高法院民事裁定              九十九年度台抗字第七二九號
再 抗告 人  甲○○
代  理  人  莫怡萍律師
上列再抗告人因與相對人上海商業儲蓄銀行股份有限公司等間清
償票款強制執行事件，聲明異議，對於中華民國九十九年五月二
十六日台灣高等法院裁定（九十九年度抗字第六三六號），提起
再抗告，本院裁定如下：
    主  文
再抗告駁回。
再抗告程序費用由再抗告人負擔。
    理  由
按對於抗告法院所為抗告有無理由之裁定再為抗告，僅得以其適
用法規顯有錯誤為理由，民事訴訟法第四百八十六條第四項規定
甚明。所謂適用法規顯有錯誤，係指原法院就其取捨證據所確定
之事實適用法規顯有錯誤而言，不包括認定事實不當之情形在內
。復依同法第四百九十五條之一第二項準用同法第四百六十九條
之一規定，以同法第四百六十九條各款以外之事由再為抗告，須
經第三審法院之許可，而該許可，以從事法之續造、確保裁判之
一致性或其他所涉及之法律見解具有原則上重要性者為限，否則
其再為抗告自非合法。上開規定，依強制執行法第三十條之一規
定，於強制執行程序準用之。本件相對人以其與相對人間清償票
款強制執行事件，執行法院民國九十八年十一月二十三日分配表
所列執行所得金額有誤，應更正為新台幣（下同）四百九十六萬
元為由，對該分配表聲明異議。不服台灣板橋地方法院（下稱板
橋地院）所為駁回其異議聲明之裁定，提起抗告。原法院以：強
制執行法第七十五條第三項固規定，建築物及其基地同屬於債務
人所有者，得併予查封、拍賣；惟債務人所有之數宗不動產仍得
分別拍賣，於賣得價金已足清償強制執行之債權額及債務人應負
擔之費用時，其他部分應停止拍賣，同法第九十六條第一項亦有
明文。查執行法院於九十八年二月二十五日執行拍賣再抗告人所
有坐落台北縣板橋市○○段一三六九號土地所有權應有部分二分
之一及其上一三一一、一三一三號建物（下稱系爭房地），拍賣
公告明載系爭房地分為甲標（上開土地應有部分四分之一及一三
一一建號房屋）、乙標（上開土地應有部分四分之一及一三一三
建號房屋），並附註「上開不動產分甲、乙標拍賣，各標之不動
產則合併拍賣，請投標人分別出價。本件依甲、乙標之順序拍賣
，於賣得價金已足清償本件債權總額及執行費用時，後順序之各
標即停止拍賣」等語，足見甲、乙標係分別拍賣，其中甲標之建
物及土地需合併拍賣，乙標亦同。故第三人謝宗明於該次拍賣以
總價二百五十一萬七千八百元應買甲標房地，自屬合法有效；嗣
於再減價拍賣程序中，第三人廖珮茹以總價二百六十五萬元應買
乙標之建物及土地，亦無不合。第三人廖婉茹雖於九十八年三月
二十日具狀表示願以各二百四十八萬元應買甲、乙標房地，然係
於謝宗明合法應買甲標房地，並執行法院九十八年三月十七日公
告停止特別拍賣程序之後，其以特別拍賣程序表示應買，即非合
法。是再抗告人異議主張系爭房地已由廖婉茹以四百九十六萬元
應買，應以該數額為執行所得，自屬無理。因而維持板橋地院之
裁定，駁回再抗告人之抗告，經核並無適用法規顯有錯誤之情形
。再抗告意旨所謂甲、乙標之建物及基地同屬一人所有，自應併
予拍賣，而非合併拍賣云云，乃誤釋法律，原裁定適用法規並無
錯誤，自無顯有錯誤，且無所涉及之法律見解具有原則上重要性
之情事。依前揭說明，自不應許可，其再抗告難謂合法。
據上論結，本件再抗告為不合法。依強制執行法第三十條之一、
民事訴訟法第四百九十五條之一第二項、第四百八十一條、第四
百四十四條第一項前段、第九十五條、第七十八條，裁定如主文
。
中    華    民    國  九十九  年    九    月   十六   日
                      最高法院民事第七庭
                          審判長法官  劉  福  聲
                                法官  鄭  玉  山
                                法官  黃  義  豐
                                法官  劉  靜  嫻
                                法官  袁  靜  文
本件正本證明與原本無異
                                      書  記  官
中    華    民    國  九十九  年    九    月  二十八  日
                                                       s

司法院資訊處製作；財團法人民間司法改革基金會備份。
